臺灣屏東地方法院裁定
111年度屏秩字第2號
移送機關    屏東縣政府警察局里港分局

被移送人    張弘毅


上列被移送人因違反社會秩序維護法案件，經移送機關以民國11
1年1月24日里警偵字第11130036700號移送書移送審理，本院裁
定如下：
    主          文
張弘毅無正當理由攜帶具有殺傷力之器械，處罰鍰新臺幣伍仟元
。
扣案之具有殺傷力之菜刀壹把沒入之。
    事實理由及證據
一、被移送人於下列時、地有違反社會秩序維護法之行為：
  ㈠時間：民國111年1月13日14時00分。
  ㈡地點：屏東縣○○鄉○○路000號。
  ㈢行為：無正當理由攜帶具有殺傷力之菜刀1把。
二、經查：
  ㈠無正當理由攜帶具有殺傷力之器械、化學製劑或其他危險物
    品者，處3日以下拘留或新臺幣3萬元以下罰鍰，社會秩序維
    護法第63條第1項第1款定有明文。又社會秩序維護法第63條
    第1項第1款所稱之「無正當理由」，應指行為人若所持有之
    目的，與該器械於通常所使用之目的不同，而依當時客觀環
    境及一般社會通念觀之，該持有之行為已逾該器械通常使用
    之目的，致使該器械在客觀上造成社會秩序之不安，當不以
    行為人是否已持之要脅他人生命或身體而產生實質危險為斷
    。
  ㈡查本件扣案之菜刀1把，雖非槍砲彈藥刀械管制條例第4條第1
    項第3款所規定之刀械，然其刀刃部分質地堅硬且刀鋒銳利
    ，有搜索扣押筆錄、扣押物品目錄表、扣押物品收據及監視
    器影像擷取畫面等在卷可證。如持之傷人，足以對人之生命
    及身體之安全構成威脅，具有危險性，自屬具有殺傷力之器
    械無訛。被移送人雖辯稱：平常幫家裡做農務會使用到，是
    要切檸檬用的等語，惟衡諸社會通念，一般人出門在外並無
    隨身攜帶刀械之必要，被移送人上開行為顯無正當理由，其
    在公眾場合攜帶刀械之行為，已脫逸正常社會生活維持所必
    需，自足對他人之生命、身體、安全構成相當威脅，亦足對
    公共秩序與社會安寧造成相當危險。從而，被移送人持有具
    有殺傷力之菜刀1把之行為，顯已構成「無正當理由攜帶具
    有殺傷力之器械」之法律要件，其違反社會秩序維護法之行
    為，已屬明確。是以，被移送人有違反社會秩序維護法第63
    條第1項第1款之行為，足資認定，應依法論處，爰裁定如主
    文所示之罰鍰。至扣案之菜刀1把，屬被移送人所有，且為
    供其違反本法行為所用之物，亦據被移送人於警詢中供承無
    訛，爰依同法第22條第3項規定，併予宣告沒入之，附此敘
    明。
三、依社會秩序維護法第45條第1項、第63條第1項第1款、第22
    條第1項第2款，裁定如主文。
中    華    民    國   111    年    3     月    10    日
                  屏東簡易庭  法  官  曾吉雄
以上正本證明與原本無異。
如不服本裁定，得於裁定書送達之翌日起五日內，以書狀敘述理
由，向本庭提出抗告。
中    華    民    國   110    年    3     月     10   日
                              書記官  潘豐益